# 急求助TT关于递延所得税资产的问题

提问人：shirleymay 时间：2012-10-31 11:52:41
我是新人，来请教大家~ 现在有一项无形资产，以前年度全额计提了减值准备，所以计提后账面不再进行摊销 所以就产生了因为摊销不一致导致的递延所得税差异 现在企业将这项资产进行了核销，但还未取得税务局的相关批复，关于这一块的递延所得税资产该如何处理呢？ 转入所得税费用借方么？

回答人：chenyiwei
在这种情况下，应当谨慎考虑该项资产损失获准在税前扣除的可能性。如果预计可能性较大（大于 50 ％），则原先确认的递延所得税资产可以继续保留，到实际税前扣除时转入所得税费用；如果预计获准税前扣除的可能性小于等于 50 ％，则应考虑以前年度确认递延所得税资产站在当初的时点上是否构成了一项前期差错，如果是前期差错则应当予以更正（视是否重大确定是当期调整还是追溯重述）；如果不属于前期差错的，则应在本期转销该项递延所得税资产，并转入递延所得税费用。